臺灣高雄地方法院刑事判決　　　　　　　 94年度易字第325號
公　訴　人　臺灣高雄地方法院檢察署檢察官
被　　　告　甲○○　男　29歲.
上列被告因違反毒品危害防制條例案件，經檢察官提起公訴（94
年度毒偵字第217 號），嗣經本院訊問被告後，因被告自白犯罪
，經告知簡式審判程序要旨，並詢問公訴人及被告意見後，本院
合議庭裁定改由受命法官獨任進行簡式審判程序，判決如下：
    主  文
甲○○施用第二級毒品，累犯，處有期徒刑陸月，如易科罰金，
以參佰元折算壹日。扣案之甲基安非他命壹包（驗後毛重零點貳
公克）沒收銷燬之。
    事  實
一、甲○○前因違反毒品危害防制條例案件，經法院判處有期徒
    刑7 月確定，於民國92年7 月11日執行完畢。
二、甲○○前於87年間因施用第二級毒品案件，經臺灣高雄地方
    法院檢察署檢察官提起公訴，經本院裁定送觀察勒戒後，認
    有繼續施用毒品傾向，經裁定施以強制戒治，執行已滿三月
    ，認無繼續戒治之必要，再裁定停止戒治，所餘戒治期間付
    保護管束，由本院於88年8 月6 日以87年度易字第2923 號
    判決免刑在案；復於89年間因連續施用第二級毒品案件，經
    本院以89年度毒聲字第323 號裁定送強制戒治，且經本院以
    89年度毒聲字第3966號裁定停止戒治，所餘期間並付保護管
    束，嗣經本院裁定撤銷停止戒治，於90年3 月26日強制戒治
    執行完畢，並由臺灣高雄地方法院檢察署檢察官提起公訴（
    89 年 度毒偵字第553 號），嗣於89年8 月15日，經臺灣高
    雄地方法院以89年度易字第902 號判決判處有期徒刑4 月確
    定。其仍不知悔改，於前揭強制戒治釋放後5 年內，竟基於
    施用第二級毒品甲基安非他命之犯意，於93年12月25日下午
    2 時許，在其位於高雄縣梓官鄉○○村○○路56巷51號住處
    ，將第二級毒品甲基安非他命置放在玻璃器上燒烤吸食煙霧
    方式，施用第二級毒品甲基安非他命1 次，嗣經警於93年12
    月26日下午2 時許，在高雄縣梓官鄉○○路277 號前查獲，
    並扣得第二級毒品甲基安非他命（起訴書誤載為安非他命，
    業經蒞庭公訴檢察官更正為甲基安非他命）1 包（驗後毛重
    0.2 公克），且經其同意採集尿液送驗結果確呈甲基安非他
    命陽性反應，始查悉上情。
三、案經高雄縣政府警察局岡山分局報請臺灣高雄地方法院檢察
    署檢察官偵查起訴，嗣經本院訊問被告後，因被告自白犯罪
    ，經詢問公訴人及被告意見後，本院合議庭裁定改由受命法
    官獨任簡式審判程序。
    理  由
一、本件被告甲○○所犯係死刑、無期徒刑、最輕本刑為3 年以
    上有期徒刑以外之罪，其於準備程序中就被訴事實為有罪之
    陳述，經告知簡式審判程序之旨，並聽取公訴人及被告之意
    見後，合議庭裁定由受命法官獨任進行簡式審判程序，合先
    敘明。
二、右揭犯罪事實，業據被告坦承不諱，且被告於前揭時、地經
    警查獲後，採集其尿液送驗結果，確呈甲基安非他命陽性反
    應，此有高雄縣政府衛生局尿液煙毒尿液檢驗成績書、高雄
    醫學大學附設中和紀念醫院檢驗報告、高雄縣政府警察局岡
    山分局赤崁派出所偵辦毒品案件嫌犯尿液採證檢驗對照表各
    1 份在卷可稽，並有扣案之甲基安非他命（白色晶體）1 包
    可按。又扣案之白色晶體1 包經送驗結果，確為第二級毒品
    甲基安非他命，驗後毛重0.2 公克，有高雄醫學大學附設中
    和紀念醫院檢驗報告1 份在卷可稽。則被告自白核與事實相
    符，是被告施用第二級毒品甲基安非他命之犯行，堪以認定
    。
三、論罪科刑部分：
  (一)按犯毒品危害防制條例第10條之罪，經觀察、勒戒後，認無
    繼續施用毒品之傾向者，應由檢察官為不起訴處分。經觀察
    勒戒或強制戒治執行完畢釋放後，5年內再犯第10條之罪，
    依92年1月9日修正施行之毒品危害防制條例第23條第2項規
    定意旨，應由檢察官偵查起訴。
  (二)被告前於87年間因施用第二級毒品案件，經臺灣高雄地方法
    院檢察署檢察官提起公訴，經本院裁定送觀察勒戒後，認有
    繼續施用毒品傾向，經裁定施以強制戒治，執行已滿三月，
    認無繼續戒治之必要，再裁定停止戒治，所餘戒治期間付保
    護管束，由本院於88年8 月6 日以87年度易字第2923號判決
    免刑在案；復於89年間因連續施用第二級毒品案件，經本院
    以89年度毒聲字第323 號裁定送強制戒治，且經本院以89
    年度毒聲字第3966號裁定停止戒治，所餘期間並付保護管束
    ，嗣經本院裁定撤銷停止戒治，於90年3 月26日強制戒治執
    行完畢，並由臺灣高雄地方法院檢察署檢察官提起公訴（89
    年度毒偵字第553 號），嗣於89年8 月15日，經臺灣高雄地
    方法院以89年度易字第902 號判決判處有期徒刑4 月確定，
    有臺灣高等法院被告全國前案紀錄表、臺灣高雄地方法院檢
    察署刑案資料查註紀錄表、本院被告院內索引卡紀錄表各1
    份在卷可稽。又被告於強制戒治執行完畢釋放後，5 年內再
    犯本件毒品危害防制條例第10條第2 項之罪，是依前開說明
    ，自應依法論科。
  (三)按甲基安非他命為毒品危害防制條例所稱之第二級毒品，此
    觀諸該條例第2 條第2 項第2 款甚明，被告施用甲基安非他
    命，核其所為，係違反毒品危害防制條例第10條第2 項施用
    第二級毒品罪。被告持有第二級毒品之低度行為，應為其後
    施用第二級毒品之高度行為所吸收，不另論罪。查被告前因
    違反毒品危害防制條例案件，經法院判處有期徒刑7 月確定
    ，於民國92年7 月11日執行完畢，有卷附臺灣高等法院被告
    全國前案紀錄表、臺灣高雄地方法院檢察署刑案資料查註紀
    錄表各1 份可按，是被告受有期徒刑執行完畢，於5 年以內
    再犯有期徒刑以上之罪，為累犯，應依刑法第47條之規定，
    加重其刑。爰審酌被告經強制戒治後，仍未戒絕毒品，又再
    施用毒品，顯見其自制力不足，無法擺脫毒品，故應藉由刑
    罰之執行，以收教化之功能，並參以被告犯後坦承施用毒品
    之犯行，態度良好，且所犯係自傷行為，尚未害及他人等一
    切情狀，量處如主文所示之刑，並諭知易科罰金之折算標準
    。扣案之甲基安非他命（驗後毛重0.2 公克），係第二級毒
    品，屬違禁物，爰依毒品危害防制條例第18條第1 項前段規
    定，沒收銷燬之（另送驗如有耗損，因已滅失，爰不併予宣
    告沒收銷燬之）。
據上論斷，依刑事訴訟法第273 條之1 第1 項、第299 條第1 項
前段，毒品危害防制條例第10條第2 項、第18條第1 項前段，刑
法第11條、第47條、第41條第1 項前段，罰金罰鍰提高標準條例
第1 條前段、第2 條，判決如主文。
本案經檢察官乙○○到庭執行職務。
中　　華　　民　　國　　94　　年　　6　　　月　　14   日
                  刑事第十三庭　法　官  陳月雯
以上正本證明與原本無異。
如不服本判決，應於收受送達後10日內向本院提出上訴書狀。
中　　華　　民　　國　　94　　年　　6　　　月　　14   日
 　　　　　　　　　　　　       書記官  林佳蓉
附錄本案論罪科刑法條之全文：
毒品危害防制條例第10條第2項：
施用第一級毒品者，處6月以上5年以下有期徒刑。
施用第二級毒品者，處3年以下有期徒刑。
